# 交叉持股问题

提问人：大葱拌牛肉 时间：2016-05-16 10:54:17
母公司非投资性主体，持有有限合伙企业10%股权，这个合伙企业又持有母公司的子公司10%的股权，约定不享有收益，这个时候合并报表层面应该确认子公司的多少的少数股东权益？

回答人：chenyiwei
如果母公司不控制该合伙企业的，则该合伙企业持有子公司的股份在合并报表中视同少数股权（在没有“明股实债”等需考虑的特殊事项的前提下）。